台灣台中地方法院民事裁定　　　　　 100年度消債聲字第52號
聲請人　　　黃劍清
即債務人
相對人　　 台新國際商業銀行股份有限公司\
即債權人
法定代理人　吳清文
相對人　　　合作金庫商業銀行股份有限公司
即債權人
法定代理人　劉燈城
相對人　　　國泰世華商業銀行股份有限公司
即債權人
法定代理人　汪國華
相對人　　　花旗(台灣)商業銀行股份有限公司
即債權人
法定代理人　管國霖
相對人　　　澳商澳盛銀行集團股份有限公司台北分公司
即債權人
法定代理人　經天瑞
相對人　　　聯邦商業銀行股份有限公司
即債權人
法定代理人　李憲章
相對人　　　遠東國際商業銀行股份有限公司
即債權人
法定代理人　洪信德
相對人　　　元大商業銀行股份有限公司
即債權人
法定代理人　顏慶章
相對人　　　玉山商業銀行股份有限公司
即債權人
法定代理人　黃永仁
代　理　人　洪瑞霞
相對人　　　萬泰商業銀行股份有限公司
即債權人
法定代理人　朱有慶
相對人　　　日盛國際商業銀行股份有限公司
即債權人
法定代理人　黃錦瑭光
相對人　　　中國信託商業銀行股份有限公司
即債權人
法定代理人　辜濂松
相對人　　　永豐商業銀行股份有限公司
即債權人
法定代理人　邱正雄
相對人　　　黃崧育
即債權人
上列當事人間因消費者債務清理事件，債務人聲請更生，經本院
裁定開始清算程序，嗣經裁定清算程序終結，本院裁定如下：
    主    文
債務人黃劍清不免責。
    理    由
一、按債務人有下列各款情形之一者，法院應為不免責之裁定，
    但債務人證明經普通債權人全體同意者，不在此限：一於七
    年內曾依破產法或本條例規定受免責；二隱匿、毀損應屬清
    算財團之財產，或為其他不利於債權人之處分；三捏造債務
    或承認不真實之債務；四因浪費、賭博或其他投機行為，致
    財產顯然減少或負擔過重之債務，而生開始清算之原因；五
    於清算聲請前一年內，已有清算之原因，而隱瞞其事實，使
    他人與之為交易致生損害；六明知已有清算原因之事實，非
    基於本人之義務，而以特別利於債權人中之一人或數人為目
    的，提供擔保或消滅債務；七隱匿、毀棄、偽造或變造帳簿
    或其他會計文件之全部或一部，致其財產之狀況不真確；八
    故意於財產及收入狀況說明書為不實之記載，或有其他故意
    違反本條例所定義務之行為，消費者債務清理條例第134條
    定有明文。
二、經查：
  (一)債務人黃劍清依消費者債務清理條例，聲請更生，前經本院
    於民國（下同）99年1月日裁定開始更生程序，嗣債務人於
    債權表確定後提出之更生方案，未能依消費者債務清理條例
    第59條、第60條規定獲得債權人會議之可決。並經本院斟酌
    難認其更生方案條件係屬公允，於99年11月18日裁定開始清
    算程序，嗣經分配完結而於100年5月10日裁定清算程序終結
    ，業經確定在案，有本院98年度消債更字第772號、99年度
    消債清字第142號、99年度司執消債清字第45號裁定可憑。
  (二)依各債權人提出債務人前之消費紀錄顯示，債務人自90年間
    起即有預借現金情事，其後陸續有高額信用貸款、通信貸款
    及預借現金情事：90年4月23日20,000元、90年6月13日72,0
    00元、92年2月26日200,000元（16,674元＋11期×16,666元
    ）、92年7月11日20,000元、92年7月22日20,000元、92年10
    月6日20,000元、20,000元、92年10月7日20,000元、92年10
    月12日20,000元、20,000元、92年11月15日10,000元、92年
    11月27日400,000元（50期×8589元）、93年2月12日20,000
    元、93年2月15日20,000元、93年2月16日20,000元、93年2
    月25日20,000元、93年4月7日信用貸款1,000,000元、93年4
    月14日信用貸款1,000,000元、93年8月9日10,000元、93年8
    月10日130,000元、93年8月15日20,000元、93年9月9日250,
    000元、93年9月9日20,000元、93年11月1日240,000元、93
    年11月9日20,000元、93年12月26日20,000元、94年1月1日1
    0,000元、94年1月6日20,000元、94年1月7日150,000元（18
    期×8,333元）、94年5月18日100,000元、94年5月30日（60
    期×2,152元）、94年5月30日65,000元、65,000元、94年6
    月15日20,000元、94年6月17日20,000元、94年6月18日20,0
    00元、94年6月20日20,000元、20,000元、94年6月21日10,0
    00元、94年7月1日50,000元、94年7月4日75,000元、94年7
    月6日30,000元、94年7月11日50,000元、94年7月12日50,00
    0元、94年7月16日30,000元、94年9月22日（12期×3,583元
    ）、9 4年9月26日60,000元、94年10月5日（24期×2,083元
    ）、（24期×2,083元）、94年10月22日10,000元、10,000
    元、94年10月28日60,000元、94年12月8日（24期×2,716元
    ）、94年12月9日73,000元、94年12月29日（48期×5,823元
    ）、95年6月7日10,753元、179,278元】，合計自90年4月23
    日起至95年6月7日止，債務人向債權人銀行借款金額高達50
    0餘萬元，另向民間借款150萬元，其單日預借現金金額自10
    ,000元至100,000元不等；單月借款10餘萬元等情事，債務
    人並自述上開借款係用以支應其配偶投資股票之虧損及繳納
    房屋貸款（見99年1月21日訊問筆錄），上開借款金額顯逾
    一般人生活所必要之程度甚鉅。
  (三)債務人於上述大幅舉債之同時期內復有使用信用卡之消費紀
    錄於【保險（中國人壽90年3月5日1,660元、90年4月至94年
    11月每月1,666元）、證券投資（90年4月16日啟發證券22,
    000元、93年3月11日大通證券88,000元）、購物（鑽石城商
    行90年5月31日7.200元、90年7月28日85,000元、90年10月3
    0日14,000元）、百貨公司（90年9月22日1, 683元、93年5
    月27日1,800元、93年5月28日1,340元、93年6月30日1,179
    元）、理容（儷晶皇宮理容名店91年11月1日15,300元、91
    年11月14日7,400元、92年2月18日15,000元）】，另有高額
    電信消費等亦核均非屬生活必要之支出。
  (四)綜上所述，債務人未衡量其收入與支出之平衡，屢向債權人
    大幅舉債，擴張信用，且並未節制其支出，終致無法負擔債
    務，乃有消費者債務清理條例第134條第4款所定之不免責事
    由存在。
三、從而，債務人之消費紀錄既然有浪費以致負擔過重債務，而
    生開始清算之原因，且債權人台新國際商業銀行股份有限公
    司、國泰世華商業銀行股份有限公司、花旗(台灣)商業銀行
    股份有限公司、澳商澳盛銀行集團股份有限公司台北分公司
    、聯邦商業銀行股份有限公司、遠東國際商業銀行股份有限
    公司、元大商業銀行股份有限公司、玉山商業銀行股份有限
    公司、萬泰商業銀行股份有限公司、日盛國際商業銀行股份
    有限公司、中國信託商業銀行股份有限公司、永豐商業銀行
    股份有限公司均具狀表示不同意免責，債務人又無法證明其
    業經普通債權人全體之同意，則依上揭說明，本件債務人不
    得免責，爰裁定如主文。
中    華    民    國   100    年    9     月    5     日
                        臺灣臺中地方法院民事庭
                              法  官  陳文爵
上為正本係照原本作成
如對本裁定抗告應於送達後10日內向本院提出抗告狀，並繳納新
台幣1000元之裁判費。
中    華    民    國   100    年    9     月    5     日
                              書記官  潘淑麗